臺灣桃園地方法院刑事判決　　　　　　　　　　　九十三年度訴字第七三一號
　　公　訴　人　臺灣桃園地方法院檢察署檢察官
　　被　　　告　甲○○　男　二.
右列被告因違反毒品危害防制條例案件，經檢察官提起公訴（九十三年度毒偵字第一
Ｏ二四號）及移送併辦（九十三年度毒偵字第一七九一號），被告為有罪之陳述，本
院裁定由受命法官獨任進行簡式審判，茲判決如左︰
    主  文
甲○○連續施用第一級毒品，處有期徒刑捌月，扣案之注射針筒壹支、削尖吸管貳支
、軟管壹條、塑膠袋壹個，均沒收。又施用第二級毒品，處有期徒刑肆月，扣案之玻
璃吸食器貳個，沒收。應執行有期徒刑拾月，扣案之注射針筒壹支、削尖吸管貳支、
軟管壹條、塑膠袋壹個、玻璃吸食器貳個，均沒收。
    事  實
一、(1)甲○○前因施用毒品案件，經台灣板橋地方法院於民國九十二年八月二十九日
    　，以九十二年度毒聲字第二六九六號裁定送勒戒處所觀察勒戒，觀察、勒戒於
    　九十二年十月十六日執行完畢後，認無繼續施用毒品之傾向，由台灣板橋地方
    　法院檢察署檢察官於九十二年十月二十二日，以九十二年度毒偵字第二五Ｏ六
    　號為不起訴處分確定。
    (2)惟甲○○猶不知悔改，明知毒品海洛因、安非他命分屬毒品危害防制條例規定
      禁止持有、施用之第一級毒品（下簡稱：海洛因）、第二級毒品（下簡稱：安
      非他命），竟分別基於施用安非他命之犯意、海洛因之概括犯意，先於九十三
      年二月二十五日十九時許，在桃園縣楊梅鎮○○路二三Ｏ號某工廠廁所內，施
      用安非他命一次，又於同日二十一時許，在桃園縣楊梅鎮大同里大金山下三七
      號朋友家中，施用海洛因一次，復於同年四月十五日二十時許，在桃園縣桃園
      市○○里○鄰○○○街四九號四樓家中，施用海洛因一次。嗣分別為警於九十
      三年二月二十六日十七時五分許、同年四月十六日十一時許，在桃園縣楊梅鎮
      大同里大金山下三十七號庭院內、桃園縣桃園市○○路與正光街口查獲，並當
      場自甲○○丟棄之皮夾內扣得其所有供（但非專供）施用海洛因之注射針筒一
      支、削尖吸管二支、軟管一條、塑膠袋一個，供（但非專供）施用安非他命之
      玻璃吸食器二個。
二、案經桃園縣警察局報請臺灣桃園地方法院檢察署檢察官偵查起訴及桃園縣警察局
    桃園分局報請同署檢察官移送併辦。
    理  由
一、被告甲○○於警詢及本院審理中，對於在右揭時、地，先後施用安非他命一次、
    海洛因二次之犯行，坦承不諱，被告於九十三年二月二十六日二十時許、同年四
    月十六日十五時許，經警採尿，先後送桃園縣衛生局鑑驗，均經該局以ＥＭＩＴ
    免疫分析法初驗，再以ＴＯＸＩ－ＬＡＢ薄層層析法複驗，被告之尿液呈現嗎啡
    及安非他命陽性反應，有被採尿人姓名編號對照表、桃園縣衛生局不法藥物尿液
    檢定書在卷可稽，而ＥＭＩＴ免疫分析法與ＴＯＸＩ－ＬＡＢ薄層層析法為不同
    之分析原理，尿液檢體同時引起二種檢測分析方法均呈偽陽性之機率極低，參以
    服用海洛因後，二十四小時內約有服用量百分之八十排泄於尿液中，其於尿液中
    可檢出之最長時限，受施用劑量、施用方式、個人體質及其代謝情況等因素影響
    ，一般可檢出之最長時限，為服用後二至四天，有行政院衛生署管制藥品管理局
    九十一年十月二十一日管檢字第一一ＯＯ二號函敘甚明。又安非他命經口服投與
    後約百分之七十於二十四小時內自尿中排出，約百分之九十於九十六小時內自尿
    中排出，由於安非他命成分之檢出與其投與方式、投與量、個人體質、採尿時間
    與檢測儀器之精密度等諸多因素有關，最長可能不會超過四日（九十六小時）等
    情，亦經行政院衛生署藥物食品檢驗局八十一年二月八日藥檢壹字第一一五六
    號函敘明斯旨明確。並有其所有供（但非專供）施用海洛因之注射針筒一支、削
    尖吸管二支、軟管一條、塑膠袋一個，供（但非專供）施用安非他命之玻璃吸食
    器二個扣案可證。足認被告自白與事實相符，足見被告確有於上開時、地，先後
    施用安非他命一次、海洛因二次之犯行。被告前因施用毒品案件，經台灣板橋地
    方法院於九十二年八月二十九日，以九十二年度毒聲字第二六九六號裁定送勒戒
    處所觀察勒戒，觀察、勒戒於九十二年十月十六日執行完畢後，認無繼續施用毒
    品之傾向，由台灣板橋地方法院檢察署檢察官於九十二年十月二十二日，以九十
    二年度毒偵字第二五Ｏ六號為不起訴處分確定，有臺灣桃園地方法院檢察署刑案
    資料查註紀錄表、臺灣高等法院被告全國前案紀錄表各一份在卷足憑。本件事證
    明確，被告犯行洵堪認定。
二、核被告甲○○所為係犯毒品危害防制條例第十條第一項之施用第一級毒品罪、同
    條例第十條第二項之施用第二級毒品罪。被告施用海洛因、安非他命前之持有海
    洛因、安非他命之低度行為，各為高度之施用行為所吸收，均不另論罪。其先後
    二次施用第一級毒品犯行間，時間緊接，手法相近，而施用毒品行為本即有慣常
    性、成癮性，顯係分別基於概括犯意反覆為之，為連續犯應以一罪論，並依法加
    重其刑。所犯施用第一級毒品罪與施用第二級毒品罪間，犯意各別，罪名不同，
    行為有異，應分論併罰之。爰審酌被告有事實欄一所載之違反毒品危害防制條例
    案件前科，有臺灣高等法院被告全國前案紀錄表一份在卷可考，又犯本件同罪質
    之施用第一級毒品、第二級毒品罪，惡性較重，惟念其僅施用海洛因二次、安非
    他命一次，數量亦少，所犯屬自殘行為，犯後為前開自白，且供陳確有戒除毒癮
    之決心，堪認其確有悔意等一切情狀，而分別量處如主文所示之刑，並定其應執
    行之刑，以示懲儆。扣案之注射針筒一支、削尖吸管二支、軟管一條、塑膠袋一
    個，係被告所有供（但非專供）施用海洛因所用之物，玻璃吸食器二個，係被告
    所有供（但非專供）施用安非他命所用之物，均據被告審理時供陳在卷，均爰依
    刑法第三十八條第一項第二款之規定宣告沒收。
三、被告於準備程序中，就被訴事實為有罪之陳述，是本件合於刑事訴訟法第二百七
    十三條之一第一項之要件，經本院裁定由受命法官獨任進行簡式審判程序，併於
    敘明。
據上論斷，應依刑事訴訟法第二百七十三條之一第一項、第二百九十九條第一項前段
，毒品危害防制條例第十條第一項、第二項，刑法第十一條前段、第五十六條、第五
十一條第五款、第三十八條第一項第二款，判決如主文。
本案經檢察官洪景明到庭執行職務。
中　　　華　　　民　　　國　　九十三　　年　　　八　　　月　　 十一 　　日
                                    臺灣桃園地方法院刑事第三庭
                                            法  官  尹  良
右正本證明與原本無誤
如不服本判決，應於判決送達後十日內向本院提出上訴狀 (應附繕本)，上訴於臺灣
高等法院。
                                            書記官  廖宜政
中　　　華　　　民　　　國　　九十三　　年　　　八　　　月　　 十一 　　日
附論罪科刑法條：
毒品危害防制條例第十條
施用第一級毒品者，處六月以上五年以下有期徒刑。
施用第二級毒品者，處三年以下有期徒刑。
